【裁判字號】    99,審易,2505
【裁判日期】    991028
【裁判案由】    竊盜
【裁判全文】
臺灣高雄地方法院刑事判決            99年度審易字第2505號
公  訴  人  臺灣高雄地方法院檢察署檢察官
被      告  乙○○
上列被告因竊盜案件，經檢察官提起公訴（99年度速偵字第157
號），被告於準備程序進行中就被訴事實為有罪之陳述，經本院
告知簡式審判程序之旨，並聽取被告與公訴人之意見後，裁定依
簡式審判程序審理，判決如下：
    主  文
乙○○犯攜帶兇器竊盜罪，累犯，處有期徒刑玖月，扣案扳手陸
支、鐵剪壹支、老虎鉗壹支、一字螺絲起子壹支，均沒收。
    事  實
一、乙○○前因侵占、恐嚇等案件，經本院以96年度簡字第1741
    號各判處有期徒刑3 月、2 月，應執行有期徒刑4 月確定，
    以上各罪經裁定減刑並定應執行刑後，甫於民國97年7 月15
    日縮刑期滿執行完畢。詎乙○○猶不知悔改，竟意圖為自己
    不法之所有，而基於竊盜之犯意，於99年5 月7 日上午5 時
    許，騎乘腳踏車行經高雄縣鳳山市○○○路臨一巷6 號中華
    電信國道一號高雄機房區，以其所攜帶客觀上具有危險性之
    扳手、鐵剪、老虎鉗、一字螺絲起子等物，割斷甲○○所有
    置於地上之電纜線共13條，價值約新臺幣（下同）2,600 元
    ，並竊取之。得手後，即將所竊得前開物品以腳踏車載離現
    場，行經高雄縣鳳山市○○路34巷前住處，因行跡可疑，為
    警攔查，始悉上情，並當場扣得扳手6 支、鐵剪1 支、老虎
    鉗1 支、一字螺絲起子1 支。
二、案經甲○○告訴高雄縣政府警察局鳳山分局報告臺灣高雄地
    方法院檢察署檢察官偵查起訴。
    理  由
一、本件被告乙○○所犯係死刑、無期徒刑、最輕本刑為3 年以
    上有期徒刑以外之罪，其於準備程序進行中，就被訴事實為
    有罪之陳述，經受命法官告知簡式審判程序之旨，並聽取當
    事人之意見後，本院合議庭認無不得或不宜改依簡式審判程
    序進行之情形，爰依刑事訴訟法第273 條之1 第1 項規定，
    裁定本件由受命法官獨任進行簡式審判程序。又本件卷內之
    證據資料，依同法第273 條之2 規定，不受同法第159 條第
    1 項關於傳聞法則規定之限制，依法均有證據能力，合先敘
    明。
二、上揭事實，業據被告於本院審理中坦承不諱，核與證人即告
    訴人甲○○於警詢中指訴之情節相符，並有贓物認領保管單
    1 紙、照片6 張、高雄縣政府警察局扣押筆錄、扣押物品目
    錄表各1 份在卷可稽，足認被告前開任意性之自白與事實相
    符，得作為被告有罪之證據。又按刑法第321 條第1 項第3
    款攜帶兇器加重竊盜罪，係以行為人攜帶兇器為其加重條件
    ，此所謂兇器，其種類並無限制，凡客觀上足對人之生命、
    身體、安全構成威脅，具有危險性之兇器均屬之；且祇須行
    竊時攜帶此種具有危險性之兇器為已足，並不以攜帶之初即
    有行兇之意圖為必要。查本案業據被告於審理中自承攜帶扳
    手6 支、鐵剪1 支、老虎鉗1 支、一字螺絲起子1 支至案發
    地點行竊，而上開扳手6 支、鐵剪1 支、老虎鉗1 支、一字
    螺絲起子1 支之材質均為鐵製、質地堅硬，且前端尖銳，有
    扣案扳手6 支、鐵剪1 支、老虎鉗1 支、一字螺絲起子1 支
    及卷附照片1 張可證，若用以攻擊人體，勢將造成人身之傷
    害，綜此足認被告所持上開扳手等物客觀上可對人之生命、
    身體、安全構成威脅，具有危險性，要屬刑法第321 條第1
    項第3 款所定兇器無訛，是被告攜帶客觀上可為兇器之上開
    扳手等物，進而竊取上開物品，業已該當刑法攜帶兇器加重
    竊盜罪之構成要件甚明。從而，本件事證明確，被告犯行堪
    以認定，應依法論科。
三、核被告所為，係犯刑法第321 條第1 項第3 款之攜帶兇器竊
    盜罪。又被告有事實欄所載之前科，有臺灣高等法院被告前
    案紀錄表1 份附卷可參，其於受有期徒刑執行完畢後，5 年
    以內故意再犯本件有期徒刑以上之罪，為累犯，應依刑法第
    47條第1 項規定，加重其刑。爰審酌被告不思以正當方式賺
    取財物，反貪圖私利，欲不勞而獲，而攜帶兇器任意竊取他
    人之物，除侵害他人之財產權外，更嚴重影響社會治安，行
    為顯有不該；參以被告犯後坦承犯行、所竊財物之價值、未
    持兇器攻擊他人，及其智識程度為高中肄業，從事臨時水電
    工，1 天收入約1,600 元至1,800 元，犯罪動機為因沒有工
    作，缺錢吃飯，所以竊取他人電纜線變賣等一切情狀，量處
    如主文所示之刑，以示懲儆。至扣案扳手6 支、鐵剪1 支、
    老虎鉗1 支、一字螺絲起子1 支，為被告所有，且係供犯本
    件加重竊盜罪所用之物，業據被告供承在卷，應依刑法第38
    條第1 項第2 款規定宣告沒收之。
據上論斷，應依刑事訴訟法第273 條之1 第1 項、第284 條之1
、第299 條第1 項前段，刑法第321 條第1 項第3 款、第47條第
1 項、第38條第1 項第2 款，判決如主文。
本案經檢察官王清海到庭執行職務。
中    華    民    國    99    年    10    月    28    日
                  刑事第十庭    法  官  林裕凱
以上正本證明與原本無異。
如不服本判決應於收受判決後10日內向本院提出上訴書狀，並應
敘述具體理由。其未敘述上訴理由者，應於上訴期間屆滿後20日
內向本院補提理由書(均須按他造當事人之人數附繕本)「切勿逕
送上級法院」。
中    華    民    國    99    年    10    月    28    日
                                書記官  黃振祐
附錄所犯法條
中華民國刑法第321條
（加重竊盜罪）
犯竊盜罪而有左列情形之一者，處 6 月以上、 5 年以下有期徒
刑：
一、於夜間侵入住宅或有人居住之建築物、船艦或隱匿其內而犯
    之者。
二、毀越門扇、牆垣或其他安全設備而犯之者。
三、攜帶兇器而犯之者。
四、結夥三人以上而犯之者。
五、乘火災、水災或其他災害之際而犯之者。
六、在車站或埠頭而犯之者。
前項之未遂犯罰之。

司法院資訊處製作；財團法人民間司法改革基金會備份。
